# 【有奖问答】资产减值等

提问人：5566234 时间：2017-10-16 07:16:35
我们主业是通过金融机构做委贷的，收入也放其他业务收入不放主营业务收入么？因合同主体是金融机构和借款人，该委贷的坏账政策是否应该按照贷款类型和借款人特征来确定呢，但是都是小额贷款，借款人比较多，实务中该如何操作？我们公司是否应该计提风险准备金，按照什么依据和比例来计提呢？对于风控部门的费用应计入管理费用而非销售费用吧。

回答人：chenyiwei
1 、如果委托贷款是主营业务，则委托贷款的利息收入可以确认为主营业务收入。 2 、委托贷款在《贷款通则》中的定义是“系指由政府部门、企事业单位及个人等委托人提供资金，由贷款人（即受托人）根据委托人确定的贷款对象、用途、金额、期限、利率等代为发放、监督使用并协助收回的贷款。贷款人（受托人）只收取手续费，不承担贷款风险”，因此评价其减值情况应依据借款人而不是作为中介的金融机构的财务状况和还款能力。实务操作中建议参照五级分类法处理。 3 、小贷公司建议参照执行《金融企业准备金计提管理办法》（财金[2012]20号）的规定计提准备金。如果当地监管部门有更严格要求的，则从其规定。 4 、风控部门的费用计入管理费用。